臺灣臺北地方法院交通事件裁定　　　　　　　　　　 九十一年度交聲字第十八號
　　異議人即
　　受處分人　甲○○
右列受處分人因違反道路交通管理處罰條例案件，對於台北市交通事件裁決所中華民
國九十年十二月二十一日所為之處分（原處分案號：北市裁三字第駕裁二二-ＡＦ0
000000號），聲明異議，本院裁定如左：
    主      文
異議駁回。
    理      由
一、按機器腳踏車，不在規定車道行駛者，處新台幣（以下同）六百元以上一千八百
    元以下罰鍰，道路交通管理處罰條例第四十五條第一項第十三款定有明文，而道
    路交通管理處罰條例所稱之汽車，依該條例第三條第八款規定包括機器腳踏車，
    再汽車駕駛人駕駛汽車違反道路交通管理處罰條例第四十五條規定者，除應依該
    條所規定之罰鍰處罰外，並予記違規點數一點，道路交通管理處罰條例第六十三
    條第一項第一款亦定有明文。
二、本件受處分人即異議人甲○○於民國九十年十月六日中午十二時二十五分許，騎
    乘其所有車號ＧＨＪ－四二０號重型機車，在台北市○○○○道路上標示有「禁
    行機車」之車道上行駛，而為台北市政府警察局文山二分局交通分隊員警乙○○
    當場以拍照之方式採證，並以受處分人有違反前揭道路交通管理處罰條例第四十
    五條第十三款規定之行為掣單舉發（舉發通知單贅引第一項應予更正），嗣將舉
    發通知單送達於受處分人後，受處分人於舉發通知單上所載之應到案日期前，向
    原處分機關提出申訴，經原處分機關函請舉發單位即文山第二分局調查結果，仍
    認受處分人有前開違規行為，原處分機關乃依道路交通管理處罰條例第四十五條
    第十三款（裁決書贅引第一項應予以更正）、第六十三條第一項第一款（裁決書
    舉發違反法條漏引道路交通管理處罰條例第六十三條第一項第一款，應予以補正
    ）規定於九十年十二月二十一日裁處異議人罰鍰六百元，併予記違規點數一點。
三、受處分人聲明異議意旨固不否認有騎乘其所有前開車號機車在前開標示有「禁行
    機車」之車道上行駛之事實，惟否認有任何違反前揭道路交通管理處罰條例第四
    十五條第十三款規定之行為，辯稱：因車道標示不明，且路況不熟云云，惟查：
    受處分人將機車駛入機車禁行車道，業據證人即舉發員警乙○○證述甚詳，並有
    採證舉發照片附卷可憑，復據舉發員警乙○○提供由高空所拍攝之舉發現場照片
    一張，可看出禁行機車之標示雖有脫漆現象，但仍可清楚可辨，況舉發當日正值
    中午時分，光線充足，受處分人縱然路況不熟，仍可遵循指示行車，從而受處分
    人雖以前揭情詞置辯，尚難採信，本件事證明確，受處分人之違規行為堪以認定
    。
四、綜上所述，受處分人確有在前揭時、地在禁行機車之車道騎乘機車之行為，從而
    原處分機關乃依前揭道路交通管理處罰條例第四十五條第十三款、第六十三條第
    一項第一款規定裁處受處分人罰鍰六百元並予記違規點數一點，核無違誤，本件
    受處分人之異議為無理由，自應將其異議駁回。
據上論斷，應依道路交通案件處理辦法第十九條，裁定如主文。
中      華      民      國    九十一      年    一      月      二十九  日
                                      臺灣臺北地方法院交通法庭
                                          法  官  劉  嶽  承
右正本證明與原本無異。
如不服本裁定，應於裁定送達後五日內向本院提出抗告狀。
                                          書記官  江  虹  儀
中      華      民      國    九十一     年     一     月    二十九    日
